# 陈版，不动产通过投资处置后科目应用变化？

提问人：642658990 时间：2023-03-07 14:39:43
母公司以不动产投资成立全资子公司，紧跟着全部处置子公司股权。有个问题一直搞不清：
母公司投资子公司按账面价值及相关税费入长投初始成本，投资时合并层面这部分税费如果作为税金及附加列示，那么处置子公司在合并层面来看其实就是将设备给卖了，但却列示成了税金及附加和投资收益，而不是资产处置损益，要不要调整到资产处置损益呢？

回答人：chenyiwei
相关税费是在子公司设立环节发生的，后续不论是否完成股权处置，这部分税费都不可能退回。站在合并报表角度看，这部分税费并不是直接对应于处置环节。因此继续列入税金及附加具有合理性。